臺灣臺中地方法院刑事判決
111年度交簡上字第34號
上  訴  人  
即  被  告  洪俊豪


上列上訴人即被告因過失傷害案件，不服本院臺中簡易庭民國11
0年12月27日110年度中交簡字第2405號第一審刑事簡易判決（聲
請簡易判決處刑案號：110年度偵字第24310號），提起上訴，本
院管轄之第二審合議庭判決如下：
    主          文
上訴駁回。
洪俊豪緩刑貳年。
    犯罪事實及理由
一、本案經本院管轄第二審之合議庭審理結果，認原審認定事實
    、量刑及適用法律均無不當，應予維持，除證據部分補充「
    上訴人即被告洪俊豪於本院第二審準備程序及審理程序時之
    自白」外，其餘均引用如附件所示第一審刑事簡易判決書（
    含檢察官聲請簡易判決處刑書）所記載之事實、證據及理由
    。
二、被告上訴意旨略以：被告已依調解內容賠償完畢，請從輕量
    刑，並給予緩刑等語。
三、刑罰之量定，固屬法院自由裁量之職權行使，但仍應以行為
    人之責任為基礎，並審酌刑法第57條所列各款事由及一切情
    狀，為酌量輕重之標準，並非漫無限制。在同一犯罪事實與
    情節，如別無其他加重或減輕之原因，下級審法院量定之刑
    ，亦無過重或失輕之不當情形，則上級審法院對下級審法院
    之職權行使，原則上應予尊重（最高法院98年度台上字第10
    51號判決意旨參照）。查原審以被告所犯為刑法第284條前
    段之過失傷害罪，事證明確，且認被告符合自首之規定，依
    刑法第62條前段規定減輕其刑，並參酌各項量刑事由，援引
    刑事訴訟法第449條第1項、第454條第2項、刑法第284條前
    段、第62條前段、第41條第1項前段、刑法施行法第1條之1
    第1項，於法定刑度內，量處拘役50日，並諭知如易科罰金
    ，以新臺幣1,000元折算1日，已就被告之犯後態度、本案情
    節等刑法第57條規定之一切情狀斟酌及考量，認事用法並無
    違誤，量刑亦為妥適，被告於原審判決前與告訴人賴義翔成
    立調解但未給付，上訴後已賠償告訴人完畢，有本院準備程
    序筆錄1份存卷可參，原審雖未及審酌，然本院考量原審所
    判處之刑度已屬輕度刑，其量刑於上開量刑因素有所變動之
    情形下尚屬妥適，無法據此認為原審之量刑基礎有所動搖，
    核無不當或違法，依前揭裁判意旨，被告請求從輕量刑而提
    起上訴，為無理由，應予駁回。
四、查被告前因故意犯罪受有期徒刑以上刑之宣告，執行完畢後
    ，距本案宣判時，5年以內未曾因故意犯罪受有期徒刑以上
    刑之宣告，有臺灣高等法院被告前案紀錄表1份在卷可參（
    簡上卷第79頁、第80頁），其因一時失慮，致罹刑典，考量
    其犯後坦承犯行，並於第二審賠償告訴人所受損害完畢，告
    訴人表示願予被告緩刑機會，業據告訴人陳明在卷，堪認被
    告有所悔悟，經此偵審程序及刑之宣告後，當知警惕，而無
    再犯之虞。本院因認對被告所宣告之刑以暫不執行為適當，
    爰依刑法第74條第1項第2款規定，諭知緩刑2年。　　
據上論斷，應依刑事訴訟法第455條之1第1項、第3項、第368條
、第373條，判決如主文。
本案經檢察官黃怡華聲請簡易判決處刑，檢察官林文亮到庭執行
職務。
中　　華　　民　　國　　111 　 年　 9 　　月　　22　　日
                  刑事第十一庭 審判長法　官  丁智慧 
　　　　　　　　　                   法  官  蔡逸蓉
　　　　　　　　　                   法  官  黃麗竹
以上正本證明與原本無異。
不得上訴。
 　　　　　　　　　　　　　　　　　　書記官  姚志鴻
中　　華　　民　　國　　111 　 年　 9 　　月　　22　　日
附件：本院110年度中交簡字第2405號刑事簡易判決、臺灣臺中
      地方檢察署檢察官110年度偵字第24310號聲請簡易判決處
      刑書